【裁判字號】    89,上訴,2407
【裁判日期】    900221
【裁判案由】    偽造貨幣
【裁判全文】
台灣高等法院台中分院刑事判決                  八十九年度上訴字第二四七號
    上  訴  人
    即  被  告  甲○○
    指定辯護人  本院公設辯護人  丙○○
右上訴人因偽造貨幣案件，不服臺灣台中地方法院八十九年訴字第五三０號中華民國
八十九年十一月十六日第一審判決（起訴案號：臺灣台中地方法院檢察署八十八年度
偵字第二三三四一號），提起上訴，本院判決如左：
      主  文
上訴駁回。
      事  實
一、甲○○曾於民國八十三年間因違反麻醉藥品管理條例及肅清煙毒條例等案件，經
    法院合併判處有期徒刑三年六月確定，於八十五年九月二日假釋出獄，刑期至八
    十七年十月三十日屆滿，以已執行論，猶不知悛悔警惕，復於八十八年十月間，
    意圖供行使之用而收集面額新臺幣（下同）一千元之偽造通用紙幣三十八張，旋
    於八十八年十月二十四日中午十二時許，持前開偽造之千元紙幣一張，至高雄縣
    內門鄉內東村二五號丁○○經營之「惠媚商行」購買洋芋片、夾心西點各一包及
    桃酥五包，致丁○○不察而售予前開商品，嗣因丁○○事後察覺報警處理，經警
    方於同日下午一時許，在臺南縣龍崎鄉龍崎分駐所前查獲甲○○，並於同年月二
    十八日下午二時四十分許，經檢察官指揮臺南縣警察局歸仁分局警員在臺中市○
    ○區○○路一七一號七樓之一甲○○住處執行搜索，另查扣其餘偽造之千元通用
    紙幣三十七張，合計扣案之偽造通用紙幣為三十八張，因而查悉上情。
二、案經臺南縣警察局歸仁分局報告臺灣臺南地方法院檢察署呈請臺灣高等法院檢察
    署核轉臺灣臺中地方法院檢察署檢察官偵查起訴。
      理  由
一、訊據被告甲○○對於右揭時、地持用偽造千元假鈔，向丁○○經營之「惠媚商行
    」購買洋芋片、夾心西點等物及警方於其住處搜索查獲千元偽鈔三十七張之事實
    自白不諱，雖矢口否認有收集及行使偽造貨幣犯行，辯稱：伊於八十八年十月二
    十四日中午十二時，在高雄縣內門鄉內東村二五號「惠媚商行」購買洋芋片等商
    品所使用之千元紙鈔，係伊駕駛計程車於同日上午八時在臺中市○○路與大清路
    口所搭載之乘客給付之車資，伊並不知該千元紙鈔係偽造之通用紙幣，另警方於
    同年月二十八日，在伊位於臺中市○○區○○路一七一號七樓之一住處所查扣之
    偽造通用紙幣三十七張，係朋友王連彰在八十八年九月十三日伊不在住處之際，
    交給借住伊住處之張惠雯並託其保管，伊自始即不知情且與伊無關云云。
二、本院查：
  (一)被告於前開時、地持千元偽鈔向惠媚商行購買商品，經老闆丁○○之妻發現係偽
    鈔後報警攔獲之事實，業據被害人丁○○於檢察官訊問時陳述明確，並有上開洋
    芋片、夾心西點等物品贓物領據附卷可查。
  (二)檢察官於八十八年十月二十八日指揮臺南縣警察局歸仁分局警員至臺中市○○區
    ○○路一七一號七樓之一被告住處執行搜索，查扣三十七張面額一千元之偽造通
    用紙幣，益足以證明被告係意圖供行使之用而收集偽鈔並進而持以行使。
  (三)被告辯稱前開三十七張偽鈔係其友人王連彰於八十八年九月十三日伊不在住處之
    際，交給借住伊住處之張惠雯並託其保管，伊完全不知情云云，證人張惠雯亦附
    合被告說詞，證稱：一名自稱王連彰之人於八十八年九月十三日將一個以牛皮紙
    袋包裝的東西交給伊，並稱要託甲○○保管，伊怕小孩子亂拿，便將該牛皮紙袋
    放在櫃子上面，以棉被蓋著，事後便忘了告知甲○○，警方於甲○○住處執行搜
    索時，伊並不在場，但伊事後聽管理員說當天警方扣到一個牛皮紙袋，伊才想到
    警方扣到之偽鈔應係王連彰所寄放云云。然查：I王連彰 (四十六年四月二日生
    ，身分證號碼：Ｚ000000000號)因行使偽造通用貨幣，經原審法院於
    八十八年三月十七日，以八十八年度訴緝字第一六０號判處有期徒刑三年八月，
    惟已於八十八年九月十五日死亡等情，有戶籍謄本及該案判決書附原審及本院卷
    可考。II本件前開偽鈔係警方於被告甲○○住處房間衣櫥上方所置放之棉被下扣
    得一個有封口之紅包袋內所查獲之事實，業據證人即警員洪瑞彬於原審審理時證
    述明確，核與同在搜索現場之同大樓住戶李文樹證述情節相符，被告與證人張惠
    雯既均未再動過該物品，則證人張惠雯陳稱王連彰寄放之物品係置於牛皮紙袋而
    壓於櫃子上置放之棉被下方等語，顯與警方查獲之偽鈔係置於棉被下之紅包袋乙
    情迥異，證人張惠雯容所證係迴護被告之詞，被告所辯，伊對該三十七張偽鈔來
    源完全不知情云云即不足採信。
  (四)前開扣案之千元紙鈔三十八張經本院送內政部警政署刑事警察局鑑驗結果，均係
    偽造之通用紙幣，有該局八十九年三月二十八日刑鑑字第三七九ＯＯ號鑑驗通知
    書附卷可稽，本案事證已臻明確，被告犯行洵堪認定。
三、核被告甲○○所為，係犯刑法第一百九十六條第一項行使偽造之通用紙幣罪，被
    告意圖供行使之用而收集偽造之通用紙幣後，嗣進而持以行使，其收集之低度行
    為應為行使之高度行為所吸收，不另論罪。被告曾於八十三年間因違反麻醉藥品
    管理條例及肅清煙毒條例等案件，經法院合併判處有期徒刑三年六月確定，於八
    十五年九月二日假釋出獄，刑期至八十七年十月三十日屆滿，以已執行論，有臺
    灣高等法院被告全國前案紀錄表附卷可稽，被告前受有期徒刑執行完畢，於五年
    以內再犯本件有期徒刑以上之罪，為累犯，依刑法第四十七條規定加重其刑。原
    審因而適用刑事訴訟法第二百九十九條第一項前段，刑法第一百九十六條第一項
    、第四十七條、第二百條，罰金罰鍰提高標準條例第一條前段規定，並審酌被告
    品行不佳、因一時貪念而收集並行使偽造通用紙幣、持有偽幣數量不多、行使偽
    造通用紙幣嚴重影響市場經濟運作，危害匪淺，並斟酌被告犯罪後之態度等一切
    情狀，量處有期徒刑三年八月，並就扣案面額一千元之紙鈔三十八張為偽造之通
    用紙幣，依刑法第二百條規定宣告沒收，其認事用法核無違誤，量刑亦屬允當，
    上訴意旨猶執陳詞否認犯罪，其上訴為無理由，應予駁回。
四、據上論斷，應依刑事訴訟法三百六十八條，判決如主文。
本案經檢察官乙○○到庭執行職務。
中      華      民      國    九  十      年     二       月   二十一   日
                              臺灣高等法院臺中分院刑事第四庭
                                    審判長法  官  洪  耀  宗
                                          法  官  江  德  千
                                          法  官  劉  登  俊
右正本證明與原本無異。
如不服本判決應於收受送達後十日內向本院提出上訴書狀，其未敘述上訴之理由者並
得於提起上訴後十日內向本院補提理由書（均須按他造當事人之人數附繕本）。
                                          書記官  吳  麗  慧
中      華      民      國    九  十      年     二       月   二十三   日
                                                                        Ｋ


司法院資訊處製作；財團法人民間司法改革基金會備份。
